【裁判字號】    89,交易,121
【裁判日期】    890904
【裁判案由】    過失傷害等
【裁判全文】
臺灣嘉義地方法院刑事判決                        八十九年度交易字第一二一號
    公  訴  人  臺灣嘉義地方法院檢察署檢察官
    被      告  乙○○
右列被告因過失傷害等案件，經檢察官提起公訴（八十九年度偵字第五○一號），本
院判決如左：
    主  文
乙○○因過失傷害人，處有期徒刑參月，如易科罰金，以參佰元折算壹日；又服用酒
類，不能安全駕駛動力交通工具駕駛，處有期徒刑參月，如易科罰金，以參佰元折算
壹日。應執行有期徒刑伍月，如易科罰金，以參佰元折算壹日。
    事  實
一、乙○○明知飲酒後吐氣所含酒精成分超過每公升Ｏ、二五毫克以上者，因神智不
    清，反應遲鈍，不得駕車，竟於民國八十九年一月五日凌晨一時十分許，於酒後
    吐氣酒精濃度高達每公升０、八八毫克，意識不清，已達不能安全駕駛動力交通
    工具，仍駕駛車牌ＲＴ─七四五九號自小客車，沿嘉義縣民雄鄉台一線往大林鎮
    由南往北方向行駛，途經該縣民雄鄉台一線與民雄路橋路口處，應注意汽車行駛
    時，駕駛人應注意車前狀況，並隨時採取必要之安全措施，惟依當時情況並無不
    能注意情事，竟疏未注意上開規定，貿然以時速五十公里以上速度急駛，而從後
    追撞甲○○所乘騎車牌ＦＶ３─八三０號重機車，致甲○○人車倒地，並受有四
    肢擦傷、背臂部擦傷等之傷害。
二、案經甲○○訴由嘉義縣警察局民雄分局報請臺灣嘉義地方法院檢察署檢察官偵查
    起訴。
    理  由
一、訊據被告乙○○固坦承其於飲酒後吐氣所含酒精成分達每公升○點八八毫克之情
    形下，仍駕駛上開自小客車與告訴人甲○○發生車禍之事實，惟矢口否認有何過
    失犯行，辯稱：其當時時速僅為四十公里，非超速行駛，且因不知已發生車禍，
    故仍繼續行進云云；惟查右揭酒後超速行駛之犯罪事實，業據被告於警訊時及偵
    查中坦承不諱，核與告訴人於警訊中及本院審理時指述之情節相符，且依卷附之
    道路交通事故調查報告表現場圖所示，告訴人所騎乘之重機車已左轉駛入靠近安
    全島之內側車道，始遭被告駕駛之自小客車由後撞擊，另就卷附現場照片六張觀
    之，被告自小客車左前車頭損壞，告訴人之重機車後方毀損，足證被告當時未注
    意車前狀況，致從後方撞擊告訴人至明，又告訴人因本件車禍致受有四肢擦傷、
    背臂部擦傷等傷害，亦有行政院衛生署嘉義醫院出具之診斷證明書一紙及照片二
    張附於警卷足憑，復有酒精濃度測試值一紙附於警卷可按，被告所辯，顯不足採
    。
二、按汽車駕駛人飲酒後其吐氣所含酒精成份超過每公升○‧二五毫克以上者，不得
    駕車。又汽車行駛時，駕駛人應注意車前狀況，並隨時採取必要之安全措施。交
    通安全規則第九十四條第三項及第一百十四條第二款分別定有明文，被告曾領有
    駕駛執照，理應注意上開規定，小心駕駛，其於前揭時地駕車，應注意能注意而
    不注意上開規定，以致肇事，其行為自有過失。又告訴人確因本件車禍受有前開
    傷害，已如前述，則被告之過失行為與被害人之傷害間，顯有相當因果關係，本
    件事証明確，被告過失犯行堪以認定。
三、核被告所為，係犯刑法第一百八十五條之三之公共危險罪及同法第二百八十四條
    第一項之過失傷害罪。被告酒醉駕車，因而致人受傷，依法應負刑事責任，爰依
    道路交通管理處罰條例第八十六條第一項規定，加重其刑。其所犯上開二罪間，
    罪名互異，行為互殊，應分論併罰。公訴人認係有想像競合關係，容有未洽。爰
    審酌被告犯罪所生之損害、犯罪後之態度，及事後尚未與被害人達成民事和解賠
    償等一切情狀，分別量處如主文所示之刑，並定其應執行之刑及諭知易科罰金之
    折算標準。
據上論斷，應依刑事訴訟法第二百九十九條第一項前段，道路交通管理處罰條例第八
十六條第一項，刑法第一百八十五條之三、第二百八十四條第一項前段、第五十一條
第五款、第四十一條，罰金罰鍰提高標準條例第一條前段、第二條，判決如主文。
本案經檢察官陳仁智到庭執行職務
中      華      民      國    八十九    年      九      月      四      日
                                      臺灣嘉義地方法院刑事第三庭
                                          法  官  唐  淑  民
右正本證明與原本無異。
如不服本判決，應於判決送達後十日內向本院提出上訴狀( 應附繕本 )。
中      華      民      國    八十九    年      九      月      六      日
                                          書記官  林  育  興
附錄：
刑法第二百八十四條第一項：
因過失傷害人者，處六月以下有期徒刑、拘役或五百元以下罰金，致重傷者，處一年
以下有期徒刑、拘役或五百元以下罰金。
刑法第一百八十五條之三：
服用毒品、麻醉藥品、酒類或其他相類之物，不能安全駕駛動力交通工具駕駛者，處
一年以下有期徒刑、拘役或三萬元以下罰金。


司法院資訊處製作；財團法人民間司法改革基金會備份。
